{"present": {"1 Singular": {"Affirmative": "cumascaim", "Question": "an gcumascaim?", "Negative": "n\u00ed chumascaim"}, "2 Singular": {"Affirmative": "cumascann t\u00fa", "Question": "an gcumascann t\u00fa?", "Negative": "n\u00ed chumascann t\u00fa"}, "3 Singular": {"Male": {"Affirmative": "cumascann s\u00e9", "Question": "an gcumascann s\u00e9?", "Negative": "n\u00ed chumascann s\u00e9"}, "Female": {"Affirmative": "cumascann s\u00ed", "Question": "an gcumascann s\u00ed?", "Negative": "n\u00ed chumascann s\u00ed"}}, "1 Plural": {"Compressed": {"Affirmative": "cumascaimid", "Question": "an gcumascaimid?", "Negative": "n\u00ed chumascaimid"}, "Extended": {"Affirmative": "cumascann muid", "Question": "an gcumascann muid?", "Negative": "n\u00ed chumascann muid"}}, "2 Plural": {"Affirmative": "cumascann sibh", "Question": "an gcumascann sibh?", "Negative": "n\u00ed chumascann sibh"}, "3 Plural": {"Affirmative": "cumascann siad", "Question": "an gcumascann siad?", "Negative": "n\u00ed chumascann siad"}, "Passive": {"Affirmative": "cumasctar", "Question": "an gcumasctar?", "Negative": "n\u00ed chumasctar"}}, "future": {"1 Singular": {"Affirmative": "cumascfaidh m\u00e9", "Question": "an gcumascfaidh m\u00e9?", "Negative": "n\u00ed chumascfaidh m\u00e9"}, "2 Singular": {"Affirmative": "cumascfaidh t\u00fa", "Question": "an gcumascfaidh t\u00fa?", "Negative": "n\u00ed chumascfaidh t\u00fa"}, "3 Singular": {"Male": {"Affirmative": "cumascfaidh s\u00e9", "Question": "an gcumascfaidh s\u00e9?", "Negative": "n\u00ed chumascfaidh s\u00e9"}, "Female": {"Affirmative": "cumascfaidh s\u00ed", "Question": "an gcumascfaidh s\u00ed?", "Negative": "n\u00ed chumascfaidh s\u00ed"}}, "1 Plural": {"Compressed": {"Affirmative": "cumascfaimid", "Question": "an gcumascfaimid?", "Negative": "n\u00ed chumascfaimid"}, "Extended": {"Affirmative": "cumascfaidh muid", "Question": "an gcumascfaidh muid?", "Negative": "n\u00ed chumascfaidh muid"}}, "2 Plural": {"Affirmative": "cumascfaidh sibh", "Question": "an gcumascfaidh sibh?", "Negative": "n\u00ed chumascfaidh sibh"}, "3 Plural": {"Affirmative": "cumascfaidh siad", "Question": "an gcumascfaidh siad?", "Negative": "n\u00ed chumascfaidh siad"}, "Passive": {"Affirmative": "cumascfar", "Question": "an gcumascfar?", "Negative": "n\u00ed chumascfar"}}, "past": {"1 Singular": {"Affirmative": "chumaisc m\u00e9", "Question": "ar chumaisc m\u00e9?", "Negative": "n\u00edor chumaisc m\u00e9"}, "2 Singular": {"Affirmative": "chumaisc t\u00fa", "Question": "ar chumaisc t\u00fa?", "Negative": "n\u00edor chumaisc t\u00fa"}, "3 Singular": {"Male": {"Affirmative": "chumaisc s\u00e9", "Question": "ar chumaisc s\u00e9?", "Negative": "n\u00edor chumaisc s\u00e9"}, "Female": {"Affirmative": "chumaisc s\u00ed", "Question": "ar chumaisc s\u00ed?", "Negative": "n\u00edor chumaisc s\u00ed"}}, "1 Plural": {"Compressed": {"Affirmative": "chumascamar", "Question": "ar chumascamar?", "Negative": "n\u00edor chumascamar"}, "Extended": {"Affirmative": "chumaisc muid", "Question": "ar chumaisc muid?", "Negative": "n\u00edor chumaisc muid"}}, "2 Plural": {"Affirmative": "chumaisc sibh", "Question": "ar chumaisc sibh?", "Negative": "n\u00edor chumaisc sibh"}, "3 Plural": {"Compressed": {"Affirmative": "chumaisc siad", "Question": "ar chumaisc siad?", "Negative": "n\u00edor chumaisc siad"}, "Extended": {"Affirmative": "chumascadar", "Question": "ar chumascadar?", "Negative": "n\u00edor chumascadar"}}, "Passive": {"Affirmative": "cumascadh", "Question": "ar cumascadh?", "Negative": "n\u00edor cumascadh"}}, "condi": {"1 Singular": {"Affirmative": "chumascfainn", "Question": "an gcumascfainn?", "Negative": "n\u00ed chumascfainn"}, "2 Singular": {"Affirmative": "chumascf\u00e1", "Question": "an gcumascf\u00e1?", "Negative": "n\u00ed chumascf\u00e1"}, "3 Singular": {"Male": {"Affirmative": "chumascfadh s\u00e9", "Question": "an gcumascfadh s\u00e9?", "Negative": "n\u00ed chumascfadh s\u00e9"}, "Female": {"Affirmative": "chumascfadh s\u00ed", "Question": "an gcumascfadh s\u00ed?", "Negative": "n\u00ed chumascfadh s\u00ed"}}, "1 Plural": {"Compressed": {"Affirmative": "chumascfaimis", "Question": "an gcumascfaimis?", "Negative": "n\u00ed chumascfaimis"}, "Extended": {"Affirmative": "chumascfadh muid", "Question": "an gcumascfadh muid?", "Negative": "n\u00ed chumascfadh muid"}}, "2 Plural": {"Affirmative": "chumascfadh sibh", "Question": "an gcumascfadh sibh?", "Negative": "n\u00ed chumascfadh sibh"}, "3 Plural": {"Compressed": {"Affirmative": "chumascfaid\u00eds", "Question": "an gcumascfaid\u00eds?", "Negative": "n\u00ed chumascfaid\u00eds"}, "Extended": {"Affirmative": "chumascfadh siad", "Question": "an gcumascfadh siad?", "Negative": "n\u00ed chumascfadh siad"}}, "Passive": {"Affirmative": "chumascfa\u00ed", "Question": "an gcumascfa\u00ed?", "Negative": "n\u00ed chumascfa\u00ed"}}, "imper": {"1 Singular": {"Affirmative": "cumascaim!", "Negative": "n\u00e1 cumascaim!"}, "2 Singular": {"Affirmative": "cumaisc!", "Negative": "n\u00e1 cumaisc!"}, "3 Singular": {"Male": {"Affirmative": "cumascadh s\u00e9!", "Negative": "n\u00e1 cumascadh s\u00e9!"}, "Female": {"Affirmative": "cumascadh s\u00ed!", "Negative": "n\u00e1 cumascadh s\u00ed!"}}, "1 Plural": {"Compressed": {"Affirmative": "cumascaimis!", "Negative": "n\u00e1 cumascaimis!"}, "Extended": {"Affirmative": "cumascadh muid!", "Negative": "n\u00e1 cumascadh muid!"}}, "2 Plural": {"Affirmative": "cumascaig\u00ed!", "Negative": "n\u00e1 cumascaig\u00ed!"}, "3 Plural": {"Compressed": {"Affirmative": "cumascaid\u00eds!", "Negative": "n\u00e1 cumascaid\u00eds!"}, "Extended": {"Affirmative": "cumascadh siad!", "Negative": "n\u00e1 cumascadh siad!"}}, "Passive": {"Affirmative": "cumasctar!", "Negative": "n\u00e1 cumasctar!"}}, "pastConti": {"1 Singular": {"Affirmative": "chumascainn", "Question": "an gcumascainn?", "Negative": "n\u00ed chumascainn"}, "2 Singular": {"Affirmative": "chumasct\u00e1", "Question": "an gcumasct\u00e1?", "Negative": "n\u00ed chumasct\u00e1"}, "3 Singular": {"Male": {"Affirmative": "chumascadh s\u00e9", "Question": "an gcumascadh s\u00e9?", "Negative": "n\u00ed chumascadh s\u00e9"}, "Female": {"Affirmative": "chumascadh s\u00ed", "Question": "an gcumascadh s\u00ed?", "Negative": "n\u00ed chumascadh s\u00ed"}}, "1 Plural": {"Compressed": {"Affirmative": "chumascaimis", "Question": "an gcumascaimis?", "Negative": "n\u00ed chumascaimis"}, "Extended": {"Affirmative": "chumascadh muid", "Question": "an gcumascadh muid?", "Negative": "n\u00ed chumascadh muid"}}, "2 Plural": {"Affirmative": "chumascadh sibh", "Question": "an gcumascadh sibh?", "Negative": "n\u00ed chumascadh sibh"}, "3 Plural": {"Compressed": {"Affirmative": "chumascaid\u00eds", "Question": "an gcumascaid\u00eds?", "Negative": "n\u00ed chumascaid\u00eds"}, "Extended": {"Affirmative": "chumascadh siad", "Question": "an gcumascadh siad?", "Negative": "n\u00ed chumascadh siad"}}, "Passive": {"Affirmative": "chumascta\u00ed", "Question": "an gcumascta\u00ed?", "Negative": "n\u00ed chumascta\u00ed"}}, "subj": {"1 Singular": {"Affirmative": "go gcumasca m\u00e9", "Negative": "n\u00e1r chumasca m\u00e9"}, "2 Singular": {"Affirmative": "go gcumasca t\u00fa", "Negative": "n\u00e1r chumasca t\u00fa"}, "3 Singular": {"Male": {"Affirmative": "go gcumasca s\u00e9", "Negative": "n\u00e1r chumasca s\u00e9"}, "Female": {"Affirmative": "go gcumasca s\u00ed", "Negative": "n\u00e1r chumasca s\u00ed"}}, "1 Plural": {"Compressed": {"Affirmative": "go gcumascaimid", "Negative": "n\u00e1r chumascaimid"}, "Extended": {"Affirmative": "go gcumasca muid", "Negative": "n\u00e1r chumasca muid"}}, "2 Plural": {"Affirmative": "go gcumasca sibh", "Negative": "n\u00e1r chumasca sibh"}, "3 Plural": {"Affirmative": "go gcumasca siad", "Negative": "n\u00e1r chumasca siad"}, "Passive": {"Affirmative": "go gcumasctar", "Negative": "n\u00e1r chumasctar"}}, "verbal noun": "cumasc", "verbal adjective": "cumaiscthe"}